【裁判字號】    91,上易,3523
【裁判日期】    920304
【裁判案由】    傷害等
【裁判全文】
臺灣高等法院刑事判決                          九十一年度上易字第三五二三號
    上  訴  人
    即  被  告  乙○○
              （原名蔡俊仁）
右上訴人即被告因傷害等案件，不服臺灣板橋地方法院九十一年度易字第三０三九號
，中華民國九十一年十二月二日第一審判決（起訴案號：臺灣板橋地方法院檢察署九
十一年度偵字第一六三０二號）提起上訴，本院判決如左：
    主  文
上訴駁回。
    事  實
一、乙○○（原名蔡俊仁）與甲○○原係男女朋友，於民國（下同）九十一年六月十
    日晚上十一時許，乙○○接到甲○○之電話通知後，趕回臺北縣新莊市○○街一
    號四樓住處時，因見甲○○在其住處門口欲找乙○○之配偶訴說乙○○在外拈花
    惹草之事情，乙○○見狀心生不滿，為將甲○○拈走，竟以強拉拖行之強暴方式
    ，將甲○○自上開地點摔倒並強拉至一樓，再接續強拉至同市○○街與復興路路
    口始罷手，而以此強暴之方式，使甲○○任其拖行至該路口，而行無義務之事。
    乙○○於拖行架離甲○○之同時，並基於傷害人身體之犯意，將甲○○推倒在馬
    路上並在地上長距離拖行，致甲○○當日受有身體多處挫瘀傷（左手上臂三處０
    ．３×７公分、０．２×４公分、０．２×１公分；右小腿外側瘀青１．５×２
    公分；左手肘瘀青腫２×２公分；左足踝瘀青腫２×１．５公分；左大腿瘀青腫
    ０．６×０．６公分；右手肘瘀腫０．４×０．４公分；左手瘀腫０．２×０．
    ５公分；臀部瘀傷９×６公分；腰部瘀傷６×８公分；右足部瘀傷６×５公分）
    之傷害。
二、案經被害人甲○○訴由臺北縣政府警察局新莊分局報告臺灣板橋地方法院檢察署
    檢察官偵查起訴。
    理  由
一、訊據上訴人即被告乙○○矢口否認有何右揭犯行，辯稱：伊與甲○○是在爭吵拉
    扯，伊沒有對她施暴，伊承認有把甲○○拉離現場，拉至中和街與復興路路口，
    因為當時甲○○影響到伊的家庭，伊為了伊的家庭才把她拉離現場，當時伊的太
    太在一樓，伊從後面巷子拉甲○○，雙方僅是相互拉扯而已云云。
二、惟查，右揭事實，業據告訴人甲○○於警訊及偵查及原審及本院指訴綦詳，而被
    害人甲○○受有上揭傷害，有新泰綜合醫院九十一年六月十四日診斷證明書乙紙
    附於偵查卷可稽，且被告亦不否認在上址有強拉告訴人，並將甲○○自該四樓住
    處拉至中和街與復興路路口等情，然查，因告訴人當時並無為任何違法行為，被
    告即無強制告訴人離去之權利，遑論以摔倒及在地上拖行之粗暴方式對待告訴人
    。另查，觀之告訴人所受之傷勢，遍及全身，且不似相互拉扯所會造成之傷勢，
    應係遭受被告以前揭行為傷害所致無疑。凡此足認告訴人之指訴與事實相符，堪
    予採信。是被告前開所辯，顯係避重就輕、諉過卸責之詞，殊無足採。本件事證
    明確，被告犯行堪以認定，應依法論科。
三、核被告所為，係犯刑法第三百零四條第一項強制罪及第二百七十七條第一項普通
    傷害罪。被告前揭強制、傷害犯行，應認係出於將被害人甲○○儘速拖離現場之
    一個強制犯意及一個傷害犯意，而各分二次強行拖離、拖行之動作，故於各該次
    之強制、傷害行為，應係基於單一犯意之接續動作，而應僅各論以一個行為，故
    均為接續犯，公訴人認被告前揭強制、傷害犯行，均屬於連續犯，容有未洽，附
    此敘明。又被告所犯上揭二罪間，有方法、結果之牽連關係，應依刑法第五十五
    條牽連犯之規定，從一重之普通傷害罪處斷。被告雖於本院審理期日後與告訴人
    成立訴訟上和解（台灣板橋地方法院九十二年度重簡字第二一號），但原審因而
    審酌被告犯罪之動機、目的、強制拖行告訴人之手段、告訴人所受傷害之程度，
    及犯罪後否認犯行之態度等一切情狀，量處有期徒刑六月，並諭知易科罰金折算
    標準。其認事用法並無違誤，所宣告之刑度亦無失重之情形。被告上訴指稱原審
    判決有誤，為無理由，應予駁回。
四、據上論斷，應依刑事訴訟法第三百六十八條，判決如主文。
本案經檢察官郭啟東到庭執行職務。
中    華    民    國     九十二     年       三      月       四      日
                              臺灣高等法院刑事第九庭
                                  審判長法  官  李  文  成
                                        法  官  官  有  明
                                        法  官  周  盈  文
右正本證明與原本無異。
不得上訴。
                                        書記官  余  姿  慧
中    華    民    國     九十二     年       三      月       四      日
附錄：本案論罪科刑法條全文
刑法第二百七十七條
傷害人之身體或健康者，處三年以下有期徒刑，拘役或一千元以下罰金。
犯前項之罪，因而致人於死者，處無期徒或七年以上有期徒刑；致重傷者，處三年以
上十年以下有期徒刑。
刑法第三百零四條
以強暴、脅迫使人行無義務之事或妨害人行使權利者，處三年以下有期徒刑、拘役或
三百元以下罰金。
前項之未遂犯罰之。


司法院資訊處製作；財團法人民間司法改革基金會備份。
